最高法院刑事判決                              八十六年度台上字第四二二四號
    上訴人  甲○○
右上訴人因妨害自由案件，不服台灣高等法院台中分院中華民國八十六年四月二十三
日第二審判決（八十六年度上訴字第四六八號，起訴案號：台灣台中地方法院檢察署
八十五年度偵字第九一八六號），提起上訴，本院判決如左：
    主  文
上訴駁回。
    理  由
按刑事訴訟法第三百七十七條規定，上訴於第三審法院，非以判決違背法令為理由，
不得為之。是提起第三審上訴，應以原判決違背法令為理由，係屬法定要件。如果上
訴理由狀並未依據卷內訴訟資料，具體指摘原判決不適用何種法則或如何適用不當，
或所指摘原判決違法情事，顯與法律規定得為第三審上訴理由之違法情形，不相適合
時，均應認其上訴為違背法律上之程式，予以駁回。本件上訴人甲○○上訴意旨略稱
：原判決並未說明認定上訴人同謀以妨害自由方式討債所憑之證據，又共同被告許明
宗、林俊賢（均經原判決判處罪刑確定）及被害人卓錦堂分別於偵審中供稱上訴人不
知有妨害自由之事，原判決就此有利上訴人之證據未加調查，亦未說明不採之理由，
有認定事實不依證據、調查未盡及理由不備之違法等語。惟查原判決認定上訴人為催
討被害人欠款，於幕後主謀，與許明宗、林俊賢及綽號「阿豐」者，共同基於妨害被
害人自由予以逼債之犯意聯絡，推由許明宗、林俊賢及「阿豐」私行拘禁被害人並加
毆打，再利用不知情之吳道湘出面取款，乃論處上訴人共犯刑法第三百零二條第一項
之私行拘禁罪刑，已詳所憑之證據及認定之理由。觀諸原判決理由所論列之各項證
據，其中許明宗於警訊時供稱：「是因為甲○○及綽號『阿豐』告訴我，卓錦堂欠他
們新台幣伍拾萬元，要我與林俊賢幫他們押人要錢，事成之後，會好好謝謝我們」，
證人吳道湘於偵查中亦證實：「本案之主謀是甲○○，剛才林俊賢、許明宗二人威脅
我不准講出甲○○名字，並把責任都推給綽號『阿豐』者，否則要我好看」各等語，
均有筆錄在卷可稽，並有扣案上訴人所有、由許明宗持以作為本案犯罪聯絡工具之行
動電話一具為證，殊無上訴意旨所指認定事實不依證據之違法情形。又原判決並就許
明宗、林俊賢及被害人嗣後翻異前供，許明宗及林俊賢改稱：上訴人僅叫彼等前往調
解，未叫彼等妨害被害人之自由，被害人則稱：伊不知上訴人有無參與本件犯行等語
，認均屬事後圖為上訴人脫罪或迴護之詞，皆不足採，俱依調查結果逐一說明，亦無
調查未盡或理由不備之違法情事。上訴意旨所指，顯與原判決已明之事項及卷內資
料不符，難認係適法之第三審上訴理由；其上訴違背法律上之程式，應予駁回。
據上論結，應依刑事訴訟法第三百九十五條前段，判決如主文。
中      華      民      國    八十六    年      七      月     十一     日
                              最高法院刑事第二庭
                                  審判長法官  施  文  仁
                                        法官  陳  炳  煌
                                        法官  洪  文  章
                                        法官  林  錦  芳
                                        法官  蔡  清  遊
      右正本證明與原本無異
                                              書  記  官
中      華      民      國    八十六    年      七      月     十九     日
